# 固定资产组减值测试方法的选择

提问人：RUIHUAXIANG 时间：2019-01-20 21:17:09
请教陈版，A 公司目前由于政策原因到 2023 年需要关停， 2018 年年底 A公司进行减值测试，想请教陈版在减值测试方法的选择上，如果选择收益法即利用现金流量折现模型对 2019-2023 年的预期收益进行预测并折现是否合理？是否应当采用成本法？谢谢！

回答人：chenyiwei
成本法不可用于资产减值测试目的的评估。
应采用收益法测算 2019 年至 2023 年期间的经营现金流折现值，以及2023 年期满后预期处置变现价款的折现值。两者之和为该资产组的可收回金额。